【裁判字號】    97,重訴,516
【裁判日期】    981014
【裁判案由】    履行契約
【裁判全文】
臺灣臺北地方法院民事裁定             97年度重訴字第516號
原      告
即反訴被告  香港商天映影視娛樂有限公司(Celestial Filmed
            Entertain.
法定代理人  謝淑儀
訴訟代理人  陳慧玲律師
            陳絲倩律師
被      告
即反訴原告  得利影視股份有限公司
法定代理人  吳昭弘
訴訟代理人  邵瓊慧律師
            田仁杰律師
複代理人    劉偉立律師
上列當事人間請求履行契約事件，本院裁定如下：
    主  文
本件於智慧財產法院98年度民著上易字第13號損害賠償事件民事
訴訟終結前，停止訴訟程序。
    理  由
一、按訴訟全部或一部之裁判，以他訴訟之法律關係是否成立為
    據者，法院得在他訴訟終結前，以裁定停止訴訟程序，民事
    訴訟法第182條第1項定有明文。
二、查本件原告（即反訴被告）香港商天映影視娛樂有限公司主
    張被告（即反訴原告）得利影視股份有限公司違反雙方簽訂
    電影授權契約之第二附約第4.3條以下之約定，未依約如期
    給付原告（即反訴被告）最後保證金及設備費等共計美金貳
    拾壹萬參仟肆佰貳拾貳元。被告（即反訴原告）則以原告（
    即反訴被告）因承繼訴外人天映娛樂有限公司與被告（即反
    訴原告）所簽訂之電影授權契約，而須負擔原天映娛樂有限
    公司依電影授權合約對被告（即反訴原告）之義務。詎系爭
    電影授權合約中，就「楚留香傳奇（原名鐵血傳奇）」及「
    浣花洗劍錄」影片，經訴外人美商宋氏企業公司聲明主張係
    系爭語文著作之著作權人，請求被告（即反訴原告）損害賠
    償在案可稽（臺灣高等法院97年度智上易字第9號審理中）
    ，是依系爭電影授權合約之標準條件條款第21.1.1條、第
    21.1.2條規定，原告（即反訴被告）應擔保其有授予系爭影
    片之視聽著作權之正當權源等，復參我國民法第349條、第
    353條，被告（即反訴原告）請求原告（即反訴被告）補正
    瑕疵未果後，逕解除兩造間之契約。
三、查本件被告（即反訴原告）得否主張解除契約，端視原告（
    即反訴被告）有無侵害訴外人美商宋氏企業公司之權利，而
    訴外人美商宋氏企業公司已對原告（即反訴被告）等起訴請
    求損害賠償（案列智慧財產法院98年度民著上易字第13號）
    ，本件民事訴訟之裁判，以上開事件訴訟之法律關係是否成
    立為據，本院認有裁定停止本件民事訴訟之必要。
三、依首開法條裁定如主文。
中    華    民    國    98    年    10    月    14    日
                民事第五庭    審判長法  官  薛中興
                                    法  官  高偉文
                                    法  官  莊書雯
以上正本係照原本作成
如對本裁定抗告須於裁定送達後10日內向本院提出抗告狀，並繳
納抗告費新臺幣1,000元
中    華    民    國    98    年    10    月    15    日
                                    書記官  謝梅琴

司法院資訊處製作；財團法人民間司法改革基金會備份。
